【裁判字號】    98,抗,76
【裁判日期】    980422
【裁判案由】    本票裁定
【裁判全文】
臺灣板橋地方法院民事裁定                98年度抗字第76號
抗    告    人  丙○○
                乙○○原名：.
                甲○○
共同送達代收人  廖芳萱律師
                陳鴻琪律師
上列抗告人與相對人國泰世華商業銀行股份有限公司間聲請本票
裁定准予強制執行事件，對於中華民國98年2 月19日本院98年度
司票字第1594號裁定提起抗告，本院裁定如下：
    主    文
抗告駁回。
抗告程序費用由抗告人連帶負擔。
    理    由
一、按「執票人向本票發票人行使追索權時，得聲請法院裁定後
    強制執行。」，票據法第123 條定有明文。又按「執票人依
    票據法第一百二十三條規定，向本票發票人行使追索權時，
    聲請法院裁定對發票人之財產強制執行者，其性質與非訟事
    件無殊，法院就本票形式上之要件是否具備予審查為已足。
    至該本票債務是否已因清償而消滅，應依訴訟程序另謀解決
    ，殊不容於裁定程序中為此爭執。」、「本票執票人，依票
    據法第一百二十三條規定，聲請法院裁定許可對發票人強制
    執行，係屬非訟事件，此項聲請之裁定，及抗告法院之裁定
    ，僅依非訟事件程序，以審查強制執行許可與否，並無確定
    實體上法律關係存否之效力，如發票人就票據債務之存否有
    爭執時，應由發票人提起確認之訴，以資解決。」，亦分別
    有最高法院56年台抗字第714 號、57年台抗字第76號判例可
    參。
二、本件相對人主張其執有抗告人為發票人，如原裁定所示之本
    票1 紙，並免除作成拒絕證書，詎屆期提示後尚有如原裁定
    主文所示之請求金額及利息未獲付款，因依票據法第123 條
    規定，聲請裁定許可強制執行等情，已據相對人提出本票1
    紙為證，原裁定予以准許，即無不合。抗告人抗告意旨略以
    ：(一)系爭本票依票面記載觀察，並無任何關於利息之約定，
    原裁定載稱「按年息9.11% 計算之利息」所憑為何，未見原
    裁定敘明。(二)抗告人於簽發系爭本票時，僅有填具發票日，
    並未就到期日為記載，亦未授權相對人填具到期日，倘非原
    裁定就系爭本票之記載有所誤認，即係相對人嗣後予以變造
    。(三)系爭本票之時效業已消滅，基於時效消滅之抗辯，相對
    人據以聲請強制執行為無理由，原裁定准予執行，於法有違
    ，因聲請請求廢棄原裁定等語。經查，關於當事人間是否有
    系爭本票利息之約定，此部分之抗告意旨縱使屬實，亦屬實
    體上之爭執，應由抗告人另行提起訴訟，以資解決，尚非本
    件非訟程序所得審究之事項；又依非訟事件法第195 條第1
    項規定，發票人主張本票係偽造、變造者，得於准予強制執
    行之裁定送達後20日內提起確認之訴，故關於本票是否為偽
    造、變造乃應由主張本票為偽造、變造之票載發票人另行提
    起確認之訴解決，本件抗告人主張前述本票並未就到期日為
    記載，乃屬他人所變造，則抗告人所稱即使屬實，亦係實體
    上之爭執，應由抗告人另行依前揭法條規定提起確認之訴解
    決；另關於抗告人所稱系爭本票之時效已消滅一節，亦屬於
    實體上之爭執，亦非屬於本件本件非訟程序所得審究之事項
    ，故抗告意旨所稱即使屬實，亦均係實體上之爭執，應由抗
    告人另行提起訴訟，以資解決，本件非訟程序不得加以審究
    ，仍應就前述本票為許可強制執行之裁定，抗告人之抗告並
    無理由，應予駁回。
三、結論：本件抗告為無理由，依非訟事件法第44條第1 項、第
    46條、第21條第2 項，民事訴訟法第495 條之1 第1 項、第
    449 條第1 項、第95條、第85條第1項，裁定如主文。
中    華    民    國    98    年    4     月    22    日
            民事第一庭  審判長法  官  李世貴
                              法  官  黃信樺
                              法  官  許瑞東
上為正本係照原本作成
如不服本裁定，僅得於收受本裁定正本送達後10日內，以適用法
規顯有錯誤為理由，向本院提出再抗告狀（須依相對人人數附具
繕本，及繳納再抗告裁判費新台幣1,000 元），經本院許可後始
可再抗告。
中    華    民    國    98    年    4     月    22    日
                              書記官  賴玉芬


司法院資訊處製作；財團法人民間司法改革基金會備份。
